【裁判字號】    92,訴,740
【裁判日期】    920715
【裁判案由】    毒品危害防制條例
【裁判全文】
臺灣彰化地方法院刑事判決                          九十二年度訴字第七四號
    公  訴  人  臺灣彰化地方法院檢察署檢察官
    被      告  甲○○
右列被告因違反毒品危害防制條例案件，經檢察官提起公訴（九十二年度毒偵字第一
一二七號），本院判決如左：
    主      文
甲○○連續施用第一級毒品，累犯，處有期徒刑拾月，扣案之海洛因拾包（驗後淨
重壹點伍陸公克）均沒收銷燬之；削尖塑膠鏟管貳支均沒收。
    事      實
一、甲○○前因施用毒品案件，經施以觀察、勒戒後，認有繼續施用毒品之傾向，再
    施以強制戒治及交付保護管束期滿後，由臺灣彰化地方法院檢察署檢察官於民國
    八十八年十一月二十六日以八十八年度戒毒偵字第一八○、一八一號為不起訴確
    定。復因施用毒品案件，先送強制戒治，並由臺灣彰化地方法院檢察署檢察官於
    八十九年七月二十六日以八十九年度毒偵字第二九八三、三三○八號提起公訴，
    經本院於八十九年十月十三日以八十九年度訴字第八九四號判處應執行有期徒刑
    一年一月（起訴書誤載為一年五月），同年十一月二十七日確定，入監執行後於
    九十一年十月八日縮短刑期執行完畢。詎仍不知悔改，復基於施用第一級毒品海
    洛因之概括犯意，自九十二年一月中旬某日起至同年四月十六日止，連續在彰化
    縣鹿港鎮頂番里人和巷八號住處，以將第一級毒品海洛因摻入香煙內再以火點燃
    吸其煙霧之方式，施用海洛因多次。後於九十二年四月十六日十六時十五分許，
    在前開住處前為警查獲，並扣得其所有供己施用之第一級毒品海洛因十三包（總
    計驗後淨重一點五六公克）及其所有供施用海洛因所用之削尖塑膠鏟管二支。
二、案經彰化縣警察局鹿港分局報請臺灣彰化地方法院檢察署檢察官偵查起訴。
    理      由
一、右揭犯罪事實，業據被告甲○○坦白承認，其為警採集之尿液，送請彰化縣衛生
    局檢驗結果，呈嗎啡（海洛因施用入人體後，水解還原成嗎啡，再循嗎啡之代謝
    方式排出體外）陽性反應，有彰化縣衛生局九十二年四月二十八日煙檢字第九二
    ０八二二號煙毒尿液檢驗成績書一紙附卷可稽（見偵卷第二一頁）。且扣案之十
    三包白色粉末，經彰化縣警察局鹿港分局初步檢驗及法務部調查局鑑定結果，確
    為海洛因一節，亦有各該局初步檢驗報告單及九十二年五月二十六日調科壹字第
    一四０００九二八０號鑑定通知書各一紙在卷可憑（分見警卷、本院卷），並有
    該十三包海洛因及削尖塑膠鏟管二支扣案可資佐證，被告之自白堪以採信。又被
    告前因施用毒品案件，經施以觀察、勒戒後，認有繼續施用毒品之傾向，再施以
    強制戒治及交付保護管束期滿後，由臺灣彰化地方法院檢察署檢察官於八十八年
    十一月二十六日以八十八年度戒毒偵字第一八○、一八一號為不起訴確定。復因
    施用毒品案件，先送強制戒治，並由臺灣彰化地方法院檢察署檢察官於八十九年
    七月二十六日以八十九年度毒偵字第二九八三、三三○八號提起公訴，經本院於
    八十九年十月十三日以八十九年度訴字第八九四號判處應執行有期徒刑一年一月
    ，同年十一月二十七日確定等情，有不起訴處分書、本院判決書、台灣高等法院
    被告全國前案紀錄表、臺灣彰化地方法院檢察署刑案資料查註紀錄表在卷足憑，
    本件事證明確，被告施用第一級毒品海洛因之犯行應堪認定。
二、核被告甲○○所為，係犯毒品危害防制條例第十條第一項之施用第一級毒品罪。
    被告持有第一級毒品之低度行為應為其施用之高度行為吸收，不另論罪，並予敘
    明。其先後多次施用第一級毒品海洛因之犯行，時間緊接，所犯又係構成要件相
    同之罪名，顯係基於概括犯意為之，應依連續犯規定論以一罪，並加重其刑。又
    被告因施用毒品案件，經本院於八十九年十月十三日以八十九年度訴字第八九四
    號判處應執行有期徒刑一年一月，同年十一月二十七日確定，入監執行後於九十
    一年十月八日縮短刑期執行完畢，有卷附臺灣高等法院被告全國前案紀錄表、台
    灣彰化地方法院檢察署刑案資料查註紀錄表可憑，其受有期徒刑之執行完畢，五
    年內再犯本件有期徒刑以上之罪，為累犯，應依法遞加重其刑。公訴人起訴事實
    雖未敘及被告自九十二年一月中旬某日起至同年四月十二日止，施用第一級毒品
    海洛因之事實，然此部分之事實分別與公訴人起訴之犯罪事實具有連續犯之裁判
    上一罪之關係，為起訴效力所及，本院自應併予審究。爰審酌被告犯罪次數、施
    用之期間、動機、目的、方法、不知珍惜身體，犯罪所生危害，犯後坦承之態度
    ，現於戒治處所強制戒治中等一切情狀，量處如主文所示之刑。扣案被告所有之
    第一級毒品海洛因十三包（合計驗後淨重一點五六公克），屬第一級毒品，爰依
    毒品危害防制條例第十八條第一項前段規定，沒收銷燬之；削尖塑膠鏟管二支，
    為被告所有供犯罪所用之物，另依刑法第三十八條第一項第二款沒收。
據上論斷，應依刑事訴訟法第二百九十九條第一項前段，毒品危害防制條例第十條第
一項、第十八條第一項前段，刑法第十一條前段、第五十六條、第四十七條、第三十
八條第一項第二款，判決如主文。
本案經檢察官黃淑媛到庭執行職務。
中      華      民      國    九十二    年      七      月     十五     日
                                    台灣彰化地方法院刑事第二庭
                                        法      官  李  水  源
右正本證明與原本無異。
如不服本判決，應於判決送達後十日內向本院提出上訴狀( 須附繕本 )。
                                        法院書記官  廖  建  興
中      華      民      國    九十二    年      七      月     十八     日
附錄本案論罪科刑法條全文：
毒品危害防制條例第十條
施用第一級毒品者，處六月以上五年以下有期徒刑。
施用第二級毒品者，處三年以下有期徒刑。


司法院資訊處製作；財團法人民間司法改革基金會備份。
